臺灣臺南地方法院家事裁定　　　　　　　100年度監字第127號
聲　請　人　蔡吳玉球
關　係　人　蔡友智
上聲請人聲請指定會同開具財產清冊之人事件，本院裁定如下：
    主      文
指定蔡友智為受監護宣告之人蔡義輝之會同開具財產清冊之人。
聲請程序費用新臺幣壹仟元由聲請人負擔。
    理      由
一、本件聲請意旨略以：聲請人之夫蔡義輝（男，民國○○年○月
    ○○日生，身分證統一編號：Ｚ000000000號）前經本院於91年
    2 月26日以91年度禁字第8號裁定宣告為禁治產人，並由聲
    請人為其法定監護人，負責療養照護其身體，今為處分受監
    護宣告人不動產，爰依法聲請指定蔡義輝之長男蔡友智（男
    ，62年11月15日生，身分證統一編號：Ｚ000000000號）為受
    監護宣告之人蔡義輝之監護人之會同開具財產清冊之人等語
    。
二、按民法總則中華民國97年5月2日修正之條文施行前，已為禁
    治產宣告者，視為已為監護宣告；繫屬於法院之禁治產事件
    ，其聲請禁治產宣告者，視為聲請監護宣告；聲請撤銷禁治
    產宣告者，視為聲請撤銷監護宣告；並均於修正施行後，適
    用修正後之規定，民法總則施行法第4條第2項定有明文。次
    按法院為監護之宣告時，應依職權就配偶、四親等內之親屬
    、最近一年有同居事實之其他親屬、主管機關、社會福利機
    構或其他適當之人選定一人或數人為監護人，並同時指定會
    同開具財產清冊之人，修正後之民法第1111條第1項亦定有
    明文；又民法總則關於禁治產宣告之規定，已於97年5月2日
    修正為監護之宣告及輔助之宣告，並於98年11月23日施行，
    先此敘明。
三、經查，聲請人主張其夫蔡義輝前經本院於以91年度禁字第8
    號裁定宣告為禁治產人，並由聲請人其法定監護人之事實，
    有所提戶籍謄本、本院91年度禁字第8號家事裁定書等件附
    卷可稽，且經本院依職權調取上開卷宗核閱無誤，則參諸上
    開民法總則施行法第4條第2項規定，應視為蔡義輝已受監護
    宣告，是聲請人依前揭民法第1111條第1項規定，聲請為受
    監護宣告之人蔡義輝指定會同開具財產清冊之人，自屬合法
    。茲參酌聲請人為受監護宣告之人蔡義輝之配偶，關係人蔡
    友智為受監護宣告之人之長男，雙方關係密切，且於受監護
    宣告事件，亦無利害關係，而有意願擔任會同開具財產清冊
    之人，加以受監護宣告之人之胞弟蔡易隆與其餘子女蔡雅霖
    、蔡博智亦同意由蔡友智擔任此一職務，此有戶籍謄本、親
    屬系統表在卷可憑，則由蔡友智擔任會同開具財產清冊之人
    ，並無不妥，爰指定聲請人蔡友智為受監護宣告之人蔡義輝
    之會同開具財產清冊之人。
四、依非訟事件法第21條第1項前段、第24條第1項，裁定如主文
    。
中    華    民    國   100    年    6     月    21    日
                      家事法庭  法  官  郭貞秀
以上正本係照原本作成
如對本裁定抗告須於裁定送達後10日內向本院提出抗告狀，並應
繳納抗告費新臺幣1,000元整。
中    華    民    國   100    年    6     月    21    日
                                書記官  鄭隆慶